【裁判字號】    96,易,1175
【裁判日期】    970219
【裁判案由】    毒品危害防制條例
【裁判全文】
臺灣苗栗地方法院刑事判決              96年度易字第1175號
公  訴  人  臺灣苗栗地方法院檢察署檢察官
被      告  甲○○
上列被告因違反毒品危害防制條例案件，經檢察官提起公訴（96
年度毒偵字第1449號），被告於本院審理時就被訴事實為有罪之
陳述，經本院裁定進行簡式審判程序，判決如下：
    主      文
甲○○施用第二級毒品，累犯，處有期徒刑柒月。
扣案之第二級毒品安非他命壹包（淨重零點零肆公克）沒收銷燬
之；吸食器壹組、分裝勺壹支均沒收。
    事      實
一、甲○○前於民國89年間因施用毒品案件，經臺灣新竹地方法
    院裁定送觀察、勒戒後，因認有繼續施用毒品傾向，再經該
    法院裁定令入戒治處所施以強制戒治，於90年6 月15日停止
    戒治交付保護管束，並於90年10月17日交付保護管束期滿，
    且經臺灣新竹地方法院檢察署檢察官於90年11月6 日以90年
    度戒毒偵字第230 號為不起訴處分確定。甲○○曾於85年間
    因違反麻醉藥品管理條例案件，經臺灣高等法院以85年度上
    易字第833 號判決有期徒刑7 月確定；復因違反麻醉藥品管
    理條例案件，經臺灣高等法院以86年度上更一字第638 號判
    決判處有期徒刑3 年2 月，嗣經上訴，為最高法院以87年度
    台上字第3615號駁回上訴確定，上開二罪經臺灣高等法院以
    87年度聲字第1828號裁定定應執行有期徒刑3 年6 月確定，
    於91年8 月5 日因縮短刑期假釋出監，於92年10月10日假釋
    付保護管束期滿未經撤銷假釋，視為執行完畢。
二、詎甲○○猶不知警惕，復基於施用第二級毒品之犯意，於96
    年10月23日凌晨某時，在苗栗縣頭屋鄉之朋友家中，以將安
    非他命置於玻璃球吸食器內，以火燒烤產生燻煙，再吸其煙
    之方式，施用第二級毒品安非他命1 次。嗣於96年10月26日
    下午4 時30分許，經警持本院核發之搜索票，前往甲○○位
    於苗栗縣造橋鄉豐湖村10鄰上彎18號住處執行搜索，並扣得
    第二級毒品安非他命1 包（淨重0.04公克）、吸食器1 組、
    分裝勺1 支，且經其同意採集尿液送驗而查悉上情。
三、案經苗栗縣警察局苗栗分局報告臺灣苗栗地方法院檢察署檢
    察官偵查起訴。
    理      由
一、上開犯罪事實，業據被告甲○○於本院審理時坦承：其於警
    察去的前四日晚上，應是10月23日凌晨施用安非他命，是以
    置於玻璃球裡面燒烤施用等語（見本院97年1 月29日審判筆
    錄第3 頁），且其經司法警察採集尿液送檢驗結果，確呈安
    非他命及甲基安非他命陽性反應，有正修科技大學超微量研
    究科技中心於96年11月9 日出具之尿液檢驗報告、濫用藥物
    尿液檢驗監管紀錄表3 紙、苗栗縣警察局苗栗分局毒品犯罪
    嫌疑人尿液採驗作業管制紀錄各1 份在卷可稽。此外，復有
    扣案之吸食器1 組及分裝勺1 支可稽，而扣案之第2 級毒品
    安非他命1 小包（淨重0.04公克），經苗栗縣警察局苗栗分
    局初步鑑驗結果，確呈安非他命反應，有卷附查獲甲○○涉
    嫌毒品危害防制條例毒品初步鑑驗報告單各1 份、查獲毒品
    及檢驗試劑等照片4 張可佐。足認被告之自白與事實相符，
    應堪採信。又按毒品危害防制條例於92年7 月9 日修正公布
    ，自93年1 月9 日施行，其中第20條、第23條將施用毒品之
    刑事處遇程序，區分為「初犯」及「5 年內再犯」、「5 年
    後再犯」。依其立法理由之說明：「初犯」，經觀察、勒戒
    或強制戒治後，應為不起訴處分或不付審理之裁定；經觀察
    、勒戒或強制戒治執行完畢釋放後，「5 年內再犯」者，因
    其再犯率甚高，原實施之觀察、勒戒及強制戒治既無法收其
    實效，爰依法追訴或交付審理。至於經觀察、勒戒或強制戒
    治執行完畢釋放後，「5 年後再犯」者，前所實施之觀察、
    勒戒或強制戒治已足以遮斷其施用毒品之毒癮，為期自新及
    協助其斷除毒癮，仍適用「初犯」之規定，先經觀察、勒戒
    或強制戒治之程序。從而依修正後之規定，僅限於「初犯」
    及「5 年後再犯」二種情形，始先經觀察、勒戒或強制戒治
    程序。倘被告於5 年內已再犯，經依法訴追處罰，縱其第3
    次（或第3 次以上）再度施用毒品之時間，在初犯經觀察、
    勒戒或強制戒治執行完畢5 年以後，已不合於「5 年後再犯
    」之規定，且因於「5 年內再犯」，顯見其再犯率甚高，原
    實施觀察、勒戒或強制戒治，已無法收其實效，即應依該條
    例第10條處罰，最高法院95年第7 次刑事庭會議決定可資參
    照。查本件被告前因施用毒品案件，經法院裁定送強制戒治
    ，於90年6 月15日停止戒治交付保護管束，並於90年10月17
    日交付保護管束期滿之事實，有臺灣高等法院被告前案紀錄
    表在卷足憑，其於90年10月17日強制戒治執行完畢釋放後，
    距本件施用毒品犯行，固已逾5 年，惟被告於前揭強制戒治
    執行完畢釋放後5 年內之93年4 月13日0 時40分許，為警查
    獲往前回溯24小時、96小時內之某時點，因再犯毒品危害防
    制條例第10條之犯行，由臺灣苗栗地方法院檢察署檢察官提
    起公訴後，經本院以93年度訴字第521 號判決有期徒刑10月
    、6 月，定應執行有期徒刑1 年3 月確定，嗣經上訴，復經
    臺灣高等法院臺中分院以95年度上訴字第2168號判決駁回上
    訴確定，有前開判決書及臺灣高等法院被告前案紀錄表各1
    分在卷可參，則依前揭說明，即與毒品危害防制條例第20條
    第3 項所定「五年後再犯」之情形不相符合，自應由本院依
    法審理。綜上所述，本件事證明確，被告施用毒品犯行，堪
    以認定。
二、核被告甲○○所為，係犯毒品危害防制條例第10條第2 項之
    施用第二級毒品罪。被告施用第二級毒品前持有第二級毒品
    之低度行為，為其施用之高度行為所吸收，不另論罪。又被
    告前有如事實欄所載之刑案科刑及執行紀錄，並於92年10月
    10日保護管束期滿未經撤銷假釋而視為執行完畢等情，有卷
    附臺灣苗栗地方法院檢察署刑案資料查註紀錄表及臺灣高等
    法院被告前案紀錄表各1 份在卷可稽，其受有期徒刑之執行
    完畢，於5 年以內故意再犯本件有期徒刑以上之罪，為累犯
    ，應依刑法第47條第1 項之規定加重其刑。爰審酌被告前已
    因施用毒品案件經送觀察、勒戒及強制戒治，仍不能戒除毒
    癮，再次漠視法令禁制而犯本罪，顯見其戒除毒癮之意志薄
    弱，惟念其犯後坦承犯行，態度尚佳，且施用毒品所生危害
    ，實以自戕身心健康為主，對於他人生命、身體、財產等法
    益，尚無明顯而重大之實害，暨考量檢察官具體求刑之範圍
    等一切情狀，量處如主文所示之刑。
三、扣案之毒品安非他命1 包（淨重0.04公克），為毒品危害防
    制條例第2 條第2 項第2 款規定之第二級毒品，應依同條例
    第18條第1 項前段之規定，沒收銷燬之。另扣案吸食器1 組
    、分裝勺1 支，均為被告所有供其施用安非他命所用之工具
    ，業據被告供明在卷，爰依刑法第38條第1 項第2 款規定宣
    告沒收。
據上論斷，應依刑事訴訟法第284 條之1 、第273 條之1 第1 項
、第299 條第1 項前段，毒品危害防制條例第10條第2 項、第18
條第1 項前段，刑法第11條前段、第47條第1 項、第38條第1項
第2 款，判決如主文。
本案經檢察官洪清秀到庭執行職務。
中    華    民    國    97    年     2    月    19    日
                  刑事第三庭    法  官  林佩儒
上正本證明與原本無異。
如不服本判決，應於收受送達後10日內向本院提出上訴書狀（應
敘述具體理由並附繕本）。
上訴書狀如未敘述理由，應於上訴期間屆滿後20日內補提理由書
於本院。
                                書記官  陳玲君
中    華    民    國    97    年     2    月    19    日
附記論罪之法條全文：
毒品危害防制條例第10條
施用第一級毒品者，處6 月以上5 年以下有期徒刑。
施用第二級毒品者，處3 年以下有期徒刑。


司法院資訊處製作；財團法人民間司法改革基金會備份。
